ja: ホーム・ガーデン > ガーデン用品・ガーデン機器 > ガーデニング > ガーデニングツール関連用品 > 手押し車パーツ: 手押し車の車軸; 手押し車のハンドル; 手押し車のタイヤ; 手押し車のトレイ; 手押し車チューブ; 手押し車の車輪
de: Heim & Garten > Rasen & Garten > Gartenarbeit > Zubehör für Gartengeräte > Schubkarrenteile: Schubkarrenachsen; Schubkarrengriffe; Schubkarrenreifen; Schubkarrenschalen; Schubkarrenrohre; Schubkarrenräder
es: Casa y jardín > Jardín > Jardinería > Accesorios para herramientas de jardinería > Piezas para carretillas: Ejes de carretilla; Asas para carretillas; Neumáticos para carretillas; Bandejas para carretillas; Tubos para carretillas; Ruedas para carretillas
pt-BR: Casa e jardim > Gramado e jardim > Jardinagem > Acessórios de ferramentas para jardinagem > Peças para carrinho de mão: Eixos para carrinhos de mão; Alças para carrinho de mão; Pneus para carrinho de mão; Bandejas para carrinho de mão; Tubos para carrinho de mão; Rodas para carrinho de mão
zh-CN: 家居与园艺 > 草坪与花园 > 园艺用品 > 园艺工具配件 > 独轮手推车零件: 手推车车轴; 独轮车把手; 独轮手推车轮胎; 手推车车斗; 独轮车内胎; 独轮车车轮
vi: Nhà và vườn > Bãi cỏ và vườn > Làm vườn > Phụ kiện dụng cụ làm vườn > Phụ tùng xe cút kít: Trục xe cút kít; Tay cầm xe cút kít; Lốp xe cút kít; Khay xe cút kít; Ống xe cút kít; Bánh xe cút kít
ro-RO: Casă și grădină > Gazon și grădină > Articole pentru grădinărit > Accesorii pentru scule de grădinărit > Piese pentru roabe: Axuri pentru roabă; Mânere pentru roabe; Cauciucuri pentru roabe; Tăvi pentru roabe; Țevi pentru roabe; Roți pentru roabe
fr: Maison et jardin > Pelouses et jardins > Jardinage > Accessoires pour outils de jardinage > Pièces pour brouettes: Essieux pour brouettes; Poignées de brouette; Pneus de brouette; Plateaux de brouette; Tubes de brouette; Roues de brouette
sk-SK: Dom a záhrada > Trávnik a záhrada > Záhradníctvo > Príslušenstvo pre záhradné náradie > Diely fúrika: Nápravy fúrikov; Rúčky na fúrik; Pneumatiky na fúrik; Korby na fúrik; Náhradné duše na fúrik; Kolesá na fúrik
nb: Hjem og hage > Plen og hage > Hagearbeid > Tilbehør til hageverktøy > Deler til trillebårer: Trillebåraksler; Trillebårhåndtak; Trillebårdekk; Trillebårbrett; Trillebårslanger; Trillebårhjul
sv: Hem och trädgård > Gräsmatta och trädgård > Trädgårdsskötsel > Tillbehör till trädgårdsverktyg > Delar till skottkärror: Skottkärreaxlar; Skottkärrehandtag; Skottkärredäck; Skottkärreflak; Skottkärrerör; Skottkärrehjul
fi: Koti ja puutarha > Piha ja puutarha > Puutarhanhoito > Puutarhanhoitotarvikkeet > Kottikärryn osat: Kottikärryjen akselit; Kottikärryn kahvat; Kottikärryn renkaat; Kottikärryn alustat; Kottikärryn putket; Kottikärryn pyörät
nl: Huis en tuin > Tuin en gazon > Tuinieren > Accessoires voor tuingereedschap > Onderdelen voor kruiwagen: Kruiwagenassen; Handgrepen voor kruiwagen; Banden voor kruiwagen; Bakken voor kruiwagen; Buizen voor kruiwagen; Wielen voor kruiwagen
pt-PT: Casa e jardim > Relva e jardim > Jardinagem > Acessórios de ferramenta de jardinagem > Peças para carrinho de mão: Eixos para carrinho de mão; Pegas para carrinho de mão; Pneus para carrinho de mão; Caixas para carrinho de mão; Tubos para carrinho de mão; Rodas para carrinho de mão
ru: Дом и сад > Товары для придомовых и садовых участков > Садоводство > Аксессуары для садовых инструментов > Детали для тачек: Оси для тачек; Ручки для тачек; Шины для тачек; Кузова для тачек; Камеры для шин для тачек; Колеса для тачек
ko: 가정/원예 용품 > 잔디/정원 > 원예 > 원예 도구 부대용품 > 외발 손수레 부품: 손수레 차축; 외발 손수레 핸들; 외발 손수레 타이어; 외발 손수레 적재함; 외발 손수레 튜브; 외발 손수레 바퀴
pl: Dom i ogród > Trawnik i ogród > Ogrodnictwo > Akcesoria do narzędzi ogrodniczych > Części do taczek: Osie do taczek; Uchwyty do taczek; Opony do taczek; Mise taczki; Dętki do taczek; Koła do taczek
it: Casa e giardino > Prato e giardino > Giardinaggio > Accessori per strumenti da giardinaggio > Componenti carriole: Assi per carriole; Maniglie della carriola; Pneumatici per carriola; Vassoi per carriola; Tubi per carriola; Ruote della carriola
lt-LT: Namai ir sodas > Veja ir sodas > Sodininkystė > Sodo įrankių priedai > Karučių dalys: Karučių ašys; Karučių rankenos; Karučių padangos; Karučių loviai; Karučių kameros; Karučių ratai
th: บ้านและสวน > สนามและสวน > การทำสวน > อุปกรณ์เครื่องมือทำสวน > ชิ้นส่วนรถเข็นล้อเดียว: เพลารถเข็นล้อเดียว; ด้ามจับรถเข็นล้อเดียว; ยางรถเข็นล้อเดียว; กระบะรถเข็นล้อเดียว; ยางในรถเข็นล้อเดียว; ล้อรถเข็นล้อเดียว
zh-TW: 居家和庭園 > 草皮和花園 > 園藝 > 園藝工具配件 > 手推車零件: 手推車輪軸; 手推車手把; 手推車輪胎; 手推車托盤; 手推車車管; 手推車車輪
bg-BG: Дом и градина > Морава и градина > Градинарство > Аксесоари за градински инструменти > Части за ръчни колички: Оси за ръчна количка; Дръжки за ръчни колички; Гуми за ръчни колички; Корита за ръчни колички; Вътрешни гуми за ръчни колички; Колела за ръчни колички
tr: Ev ve Bahçe > Çim ve Bahçe > Bahçecilik > Bahçe Aracı Aksesuarları > El Arabası Parçaları: El Arabası Aksları; El Arabası Kolları; El Arabası Lastikleri; El Arabası Tepsileri; El Arabası Boruları; El Arabası Tekerlekleri
en: Home & Garden > Lawn & Garden > Gardening > Gardening Tool Accessories > Wheelbarrow Parts: Wheelbarrow Axles; Wheelbarrow Handles; Wheelbarrow Tires; Wheelbarrow Trays; Wheelbarrow Tubes; Wheelbarrow Wheels
el: Σπίτι & κήπος > Γκαζόν & κήπος > Κηπουρική > Αξεσουάρ εργαλείων κηπουρικής > Ανταλλακτικά καροτσιών: Άξονες καροτσιού κήπου; Λαβές καροτσιών; Ελαστικά καροτσιών; Δίσκοι καροτσιών; Σωλήνες καροτσιών; Τροχοί καροτσιών
da: Hjem og have > Græsplæne og have > Havearbejde > Tilbehør til haveredskaber > Trillebør – dele: Aksler til trillebøre; Trillebør – håndtag; Trillebør – dæk; Trillebør – bakker; Trillebør – rør; Trillebør – hjul
hu: Otthon és kert > Gyep és kert > Kertészkedés > Kertiszerszám-kiegészítők > Talicskaalkatrészek: Talicskatengelyek; Talicskafogantyúk; Talicskagumik; Talicskatálcák; Talicskacsövek; Talicskakerekek
sl-SI: Dom in vrt > Travnik in vrt > Vrtnarjenje > Dodatki za vrtno orodje > Deli za samokolnice: Osi za samokolnice; Ročaji za samokolnice; Gume za samokolnice; Gume za samokolnice; Zračnice za samokolnice; Kolesa za samokolnice
hr-HR: Dom i vrt > Travnjak i vrt > Vrtlarstvo > Dodaci za vrtni alat > Dijelovi za vrtna kolica: Osovine za vrtna kolica; Ručke za vrtna kolica; Gume za vrtna kolica; Posude za vrtna kolica; Cijevi za vrtna kolica; Kotači za vrtna kolica
cs: Dům a zahrada > Trávníky a zahrady > Zahradničení > Příslušenství k zahradnickému náčiní > Díly pro zahradní kolečka: Nápravy k zahradním kolečkům; Rukojeti pro zahradní kolečka; Pneumatiky pro zahradní kolečka; Korby pro zahradní kolečka; Duše k zahradnímu kolečku; Kola pro zahradní kolečka